臺灣彰化地方法院員林簡易庭民事判決
110年度員簡字第45號
原      告  盧冠佑  
被      告  盧冠維  
上列當事人間請求損害賠償事件，本院於民國110年3月16日言詞
辯論終結，判決如下：
    主      文
一、被告應給付原告新臺幣（下同）66,430元，及自民國110年1
    月24日起至清償日止，按週年利率5％計算之利息。
二、原告其餘之訴駁回。
三、訴訟費用由被告負擔13％，其餘由原告負擔。
四、本判決第1項得假執行。
五、原告其餘假執行之聲請駁回。
    事實及理由
一、被告經合法通知，無正當理由未於言詞辯論期日到場，核無
    民事訴訟法第386條各款所列情形，爰依原告聲請，由其一
    造辯論而為判決。
二、原告主張：被告於民國108年8月10日18時10分許，在彰化縣
    永靖鄉四竹路360巷口，手持香蕉刀朝原告身上揮砍，原告
    見狀遂持路邊的鋁管與盧冠維對抗，原告退至路邊之田裏內
    後，被告手上的香蕉刀遭原告甩開，被告即將原告壓制在田
    地上，並毆打原告的鼻樑及眼睛等部位，其後又以嘴巴咬住
    原告右手的中指，原告因此受有右側額頭挫傷、右側眼眶挫
    傷、上唇撕裂傷、左側手肘擦傷、左側前臂擦傷、左側手心
    穿刺傷、右側中指擦傷、雙側小腿擦傷等傷害，並因手指遭
    被告咬傷發生細菌感染，導致腎臟亦受有急性損傷。原告因
    上開傷勢因而支出醫療費用新臺幣（下同）1,030元，且因
    而不能工作20日，受有不能工作之損失15,400元元，原告復
    因而精神上受有損害，請求被告賠償精神慰撫金483,570元
    ，爰依民法第184條第1項前段、第193條第1項、第195條第1
    項之規定提起本件訴訟等語。並聲明：
　　（一）被告應給付原告500,000元，及自起訴狀繕本送達翌
          日起至清償日止，按週年利率5％計算之利息。
　　（二）願供擔保，請准宣告准予假執行。
三、被告未於言詞辯論期日到場，亦未提出書狀作任何聲明或陳
    述。
四、本院判斷：
（一）原告主張之前揭事實，業據其提出本院109年度簡字第737
      號刑事判決、衛生福利部彰化醫院診斷證明書、病患檢驗
      總表為證（見員簡卷第17至25頁、第39頁），並經本院調
      取上開刑事卷宗提示辯論，且被告已於相當時期受合法之
      通知，而於言詞辯論期日不到場，亦未提出準備書狀爭執
      ，依民事訴訟法第436 條第2 項、第280 條第3 項前段準
      用同條第1 項前段之規定，視同自認，堪認原告主張之事
      實為真實。
（二）按因故意或過失，不法侵害他人之權利者，負損害賠償責
      任。故意以背於善良風俗之方法，加損害於他人者亦同。
      不法侵害他人之身體、健康、名譽、自由、信用、隱私、
      貞操，或不法侵害其他人格法益而情節重大者，被害人雖
      非財產上之損害，亦得請求賠償相當之金額，民法第184
      條第1 項、第195條第1 項分別定有明文。經查，被告於
      上揭時、地咬打原告，致原告受有上述傷害，則原告主張
      被告應負侵權行為損害賠償責任，自屬有據。
（三）茲就原告請求各項損害賠償，審核如下：
      1.醫療費用：
        本件原告主張其支出醫療費用1,030元，業據其提出前
        揭診斷證明書為證，且被告已於相當時期受合法之通知
        ，而於言詞辯論期日無正當理由未到場，亦未提出準備
        書狀爭執，依民事訴訟法第436條第2 項、第280條第3
        項前段準用同條第1項前段之規定，視同自認，堪認原
        告此部分主張之事實為真，故原告此部分請求為有理由
        ，應予准許。
      2.不能工作損失：
        原告主張其因被告之咬打，導致20日無法工作，並提出
        診斷證明書為證，參諸前揭診斷證明書內記載原告於10
        8年8月21日經門診住院，同年8月26日出院，出院後宜
        休養2週，可認原告所受之傷勢確有20日無法工作之情
        ，本院審酌原告乃係種植、販賣樹木維生，其工資並不
        易計算，然以原告事發當時年齡為42歲，依通常情形仍
        有謀職機會，具有勞動能力，在其身體健康正常之情形
        下，應得謀取最低基本工資之工作，故原告主張以當時
        基本工資每月23,100元為標準，請求20日不能工作之損
        失15,400元（計算式：23,100÷30×20＝15,400），為有
        理由，應予准許。
      3.精神慰撫金：
　　　　按人格權受侵害時，以法律有特別規定者為限，得請求
        損害賠償或慰撫金，民法第18條第2項定有明文。次按
        不法侵害他人人格權，被害人受有非財產上損害，請求
        加害人賠償相當金額慰撫金時，法院對於慰撫金之量定
        ，應斟酌實際加害情形，所造成影響、被害人痛苦之程
        度、兩造之身分地位、經濟情形及其他各種狀況，以核
        定相當之數額（最高法院47年度台上字第1221號、51年
        度台上字223號判決意旨參照）。本院審酌原告因被告
        之傷害行為，受有右側額頭挫傷、右側眼眶挫傷、上唇
        撕裂傷、左側手肘擦傷、左側前臂擦傷、左側手心穿刺
        傷、右側中指擦傷、雙側小腿擦傷等傷害，並參酌原告
        大學畢業，務農；被告專科畢業，務農之學經歷及如卷
        附之稅務電子閘門財產所得調件明細表（見員簡卷第65
        至77頁）所示之所得及財產，並衡酌本件事發原因、經
        過、被告侵權行為情節暨原告所受之傷害程度等一切情
        況，認原告請求被告賠償精神慰撫金483,570元，尚屬
        過高，應以50,000元方屬適當，逾此部分，為無理由，
        應予駁回。
      7.以上原告所能請求之金額共計為66,860元（計算式：1,
        030＋15,400＋50,000＝66,430）
（四）另按給付無確定期限者，依民法第229 條第2 項之規定，
      債務人於債權人得請求給付時，經其催告而未為給付，自
      受催告時起，負遲延責任；其經債權人起訴而送達訴狀者
      ，與催告有同一效力。而遲延之債務，以支付金錢為標的
      者，債權人得請求依法定利率計算之遲延利息；應付利息
      之債務，其利率未經約定，亦無法律可據者，週年利率為
      百分之5 ，民法第233條第1項、第203條分別有明文。本
      件原告對被告之債權，核屬無確定期限之給付，然既經原
      告起訴而送達訴狀，被告迄未給付，當應負遲延責任，故
      原告請求被告應給付自被告收受起訴狀繕本送達之翌日（
      即110年1月24日）起至清償日止，按週年利率5％計算之利
      息，核無不合，併予准許。
五、結論：原告依民法第184條第1項前段、第193條第1項、第19
    5條第1項之規定請求被告給付如主文第1項所示之內，為有
    理由，應予准許。逾此部分，則非有據，應予駁回。
六、本件事證已臻明確，兩造其餘攻擊防禦方法及所提證據，經
    審酌與判決結果不生影響，爰不逐一論述。
七、本判決原告勝訴部分，合於民事訴訟法第389 條第1 項第3
    款規定，應依職權宣告假執行。至原告敗訴部分，其假執行
    之聲請即因訴之駁回而失其依附，應併予駁回。
八、訴訟費用負擔之依據：民事訴訟法第79條。
中　　華　　民　　國　　110 　年　　3 　　月　　26　　日
        　　　　　員林簡易庭  法  官  徐啓惟　　　　　　
以上正本係照原本作成。
如不服本判決，須於判決送達後20日內，向本院提出上訴狀。（
須按他造當事人之人數附繕本）。如委任律師提起上訴者，應一
併繳納上訴審裁判費。
中　　華　　民　　國　　110 　年　　3 　　月　　26　　日
                              書記官  張莉秋